臺灣桃園地方法院交通事件裁定　　　　99年度交聲字第1850號
原處分機關　交通部公路總局新竹區監理所中壢監理站
異　議　人　黃畇愷
上列異議人因違反道路交通管理處罰條例案件，對於交通部公路
總局新竹區監理所中壢監理站於民國99年12月8 日所為之處分（
原處分案號：壢監裁字第裁53-AG0000000號），聲明異議，本院
裁定如下：
    主    文
異議駁回。
    理    由
一、按汽車駕駛人，行經有燈光號誌管制之交岔路口闖紅燈者，
    處新臺幣（下同）1,800 元以上5,400 元以下罰鍰，並記違
    規點數3 點，道路交通管理處罰條例第53條第1 項及第63條
    第1 項第3 款分別定有明文
二、原處分意旨略以：本件異議人即受處分人黃畇愷所有之車牌
    號碼5899-VR 號自用小客車，於民國99年8 月16日上午6 時
    52分許，經臺北市○○○路○ 段136 巷（東向西），因有「
    闖紅燈」之違規行為，為警掣單舉發，爰依道路交通管理處
    罰條例第53條第1 項及第63條第1 項等規定，處罰鍰2,700
    元，並記違規點數3 點等語。
三、聲明異議意旨略以：小孩當時身體不適在嘔吐，為照顧小孩
    ，在看到路口是黃燈時加速通過，並在通過後停靠路邊，無
    違規闖越紅燈之事實等語。
四、經查：
  (一)異議人黃畇愷所有之前揭汽車，於上開時、地，行經有燈光
    號誌管制之交叉路口而有闖紅燈之違規行為，經感應式線圈
    感應啟動電腦照相機拍攝採證等情，有臺北市政府警察局內
    湖分局100 年1 月5 日北市警內分交字第10030021300 號函
    所附之彩色採證照片2 張及舉發違反道路交通管理事件通知
    單影本1 紙附卷（參本院卷第17頁、第10頁反面）可稽，至
    為明確。而異議人自始至終均未否認其為該車之實際駕駛人
    ，卷內原處分機關所檢附之全卷資料亦未有異議人依道路交
    通管理處罰條例第85條第1 項辦理歸責之情形，從而，原處
    分機關對之予以裁處，並無違誤。
  (二)異議人雖以「搶黃燈」通行乙節置辯，然舉發單位係以感應
    式線圈啟動電腦照相機拍照採證後逕行舉發，依卷附採證照
    片以觀，異議人駕駛上開車輛在黃燈亮起3.9 秒、紅燈號誌
    已亮起後第1.4 秒後直行穿越路口停止線，而被該路口自動
    拍照採證儀器拍攝第1 張照片；復於紅燈亮起後2.3 秒時以
    時速59公里前進，再遭該路口自動拍照採證儀器拍攝第2 張
    照片，此觀採證照片上顯示「1Y39」、「R014」、「R023」
    、「V ＝59」等數字自明，及有卷附之臺北市政府警察局內
    湖分局99年10月15日北市警內分交字第09932067700 號函（
    參本院卷第11頁）足憑，是異議人於圓形紅燈亮起時仍以時
    速59公里之速度逕予穿越路口，並非僅止於車身伸越停止線
    之靜態動作，實則更有伸越停止線後持續前駛之闖越紅燈動
    態行為，顯非搶越黃燈之行為至明，是其所辯容有誤會。
  (三)異議人另辯以：當時小孩嘔吐，故加速通過，再停靠路邊等
    語，惟觀諸卷附採證照片，異議人於號誌顯示紅燈通過路口
    時，並未有任何煞車燈亮起、或打方向燈往右靠之情形，而
    係繼續直行最內側之快車道（該路段同向有三個車道），且
    其所主張之辯解並未提出任何證據資料以實其說，亦未於本
    院審理時到庭說明，是其所辯是否為真，誠屬可疑，復以上
    開車輛係以前開第2 張照片之時速59公里行駛（即3600秒行
    進距離為59000 公尺），即每秒行進之距離約達16.389公尺
    （59000 ÷3600），而上開第1 張照片拍攝之時間是在該路
    口紅燈亮起後之1.4 秒時，且上開車輛當時之前後輪均已超
    越停止線而進入路口，自可推知該路口號誌變為紅燈之際，
    上開車輛至路口停止線應該至少尚有22.945公尺（16.389×
    1.4 ）之距離，再加上路口號誌顯示由綠燈轉變成黃燈，黃
    燈亮起3.9 秒之時間，異議人應有足夠時間及距離得以依據
    燈號而為適法之反應，縱然其辯解小孩身體不適為真，異議
    人應可選擇在號誌轉變成黃燈之際停車，或減速停靠路邊，
    自不得據為免責之事由，是其闖紅燈之違規事實明確，堪認
    本件舉發並無錯誤，其上開所辯，均不足採。
據上論斷，應依道路交通管理處罰條例第87條第2 項、道路交通
案件處理辦法第18條，裁定如主文。
中    華    民    國   100    年    2     月    10    日
                    交通法庭  法  官    陳德池
以上正本證明與原本無異。
如不服本裁定，應於裁定送達後5 日內向本院提出抗告狀。
                              書記官  李玉華
中    華    民    國   100    年    2     月    10    日